臺灣高等法院臺中分院刑事判決　　　　96年度上易字第1568號
上　訴　人　臺灣彰化地方法院檢察署檢察官
被　　　告　丙○○
　　　　　　乙○○
上列上訴人因被告等賭博案件，不服臺灣彰化地方法院96年度易
字第687號中華民國96年6月27日第一審判決（起訴案號：臺灣彰
化地方法院檢察署96年度偵字第1922號），提起上訴，本院判決
如下：
    主  文
原判決關於丙○○、乙○○部分撤銷。
丙○○、乙○○共同意圖營利供給賭博場所，丙○○處有期徒刑
捌月，減為有期徒刑肆月；乙○○處有期徒刑肆月，減為有期徒
刑貳月。如易科罰金，均以新台幣壹仟元折算壹日。扣案如附表
所示之物均沒收之。
    事  實
一、丙○○為址設彰化縣田中鎮○路里○○路251號「巧將電子
    遊戲場」之實際負責人（登記負責人為黃秀蓮，由檢察官另
    為不起訴處分），竟基於營利之意圖，自民國89年間起，提
    供上開公眾得出入之場所，擺放其所有如附表編號1所示之
    電動賭博機具共計50臺，與不特定之賭客賭博財物，並自95
    年12月15日起，雇用具有犯意聯絡之乙○○，由丙○○或乙
    ○○在現場擔任開分、洗分、兌換積分卡、現金等工作，其
    賭博方式為由賭客先在櫃檯以現金賭資兌換一定比例之分數
    ，再由丙○○或乙○○至如附表編號1所示之賭博機臺上為
    賭客開分，之後賭客即以不等之比例押注把玩，若未押中，
    則賭資即由機臺即該店贏得，若押中則可依累計之積分，由
    賭客向丙○○或乙○○表示欲兌換現金後，伺機至上開遊戲
    場廁所內，按照原開分比例將洗得之分數兌換成現金，並以
    上開方式與不特定之人賭博財物。嗣於96年2月15日凌晨4時
    40分許，有賭客謝敏男（業經臺灣彰化地方法院判處罰金新
    台幣二千元確定）在上址把玩電動賭博機具而贏得分數後，
    告知乙○○欲換現金，乙○○即將現金賭資新台幣（下同）
    3,600元置於廁所內（即兌換籌碼處），並通知謝敏男，謝
    敏男收到通知甫進入廁所取得賭資3,600元時，為警當場查
    獲，並扣得如附表所示之物。
二、案經彰化縣警察局田中分局報告臺灣彰化地方法院檢察署檢
    察官偵查起訴。
    理  由
一、本案所引用之供述證據及非供述證據，均經本院依法踐行調
    查證據程序，而公訴人及被告均同意各該證據具有證據能力
    ，且亦查無依法應排除其證據能力之情形，是後述所引用證
    據之證據能力均無疑義，合先敘明。
二、訊據被告丙○○、乙○○對於上開犯罪事實均坦承不諱，核
    與證人即賭客謝敏男證述之情節相符，並有彰化縣政府營利
    事業登記證、彰化縣政府電子遊戲場營業級別證、現場位置
    圖、照片73張等件在卷可稽，及如附表所示之物扣案可佐。
    被告等自白核與事實相符，本案事證明確，被告等犯行均堪
    認定，應予依法論科。
三、核被告丙○○、乙○○所為，均係犯刑法第266條第1項前段
    之賭博罪、第268條之意圖營利供給賭博場所罪。被告等係
    基於一行為之決意，觸犯二罪名，為想像競合犯，應依刑法
    第55條規定，從一重處斷。被告丙○○及乙○○二人均係基
    於單一之決意，繼續犯罪，應屬繼續犯。被告丙○○、乙○
    ○就乙○○受僱時起，對前開犯行，有犯意聯絡與行為分擔
    ，應依刑法第28條規定，論以共同正犯。按刑法於民國94年
    2 月2日經總統令修正公布，於95年7月1日施行，被告丙○
    ○之犯罪時間，橫跨刑法修正前後，其犯罪完成之時間，既
    在修正刑法施行後，自應適用修正後刑法之規定論處，並無
    新舊法比較之問題。經查中華民國九十六年罪犯減刑條例，
    於民國96年7月4日經總統令公布，於96年7月16日施行，被
    告犯罪之時間，係在96年4月24日以前，且所犯之罪符合該
    條例所規定得予減刑之情形，應依該條例諭知其宣告刑及減
    得之刑。原審以被告等罪證明確，予以論罪科刑，固非無見
    。惟查被告丙○○開設電子遊戲場，擺設之賭博機具高達50
    台，供不特定人前來賭博，又僱用被告乙○○從事賭博機台
    之兌換代幣、洗分、兌現積分卡等工作，並有帳冊等扣案足
    憑，可見其規模非小，顯非單純與賭客對賭，自係供給賭博
    場所無疑。原判決未察，僅認被告等係犯刑法第266條第1項
    之賭博罪，自有未合，檢察官上訴指摘原判決不當，為有理
    由，應由本院將被告丙○○、乙○○部分予以撤銷改判。爰
    審酌被告等均無前科，素行尚佳，有臺灣高等法院被告前案
    紀錄表在卷可考，及被告丙○○為前揭遊藝場之實際負責人
    ，以經營遊藝場擺放賭博機具之方式與他人賭博，而被告乙
    ○○係受僱於上開遊藝場之人員，危害社會善良風俗，犯罪
    後坦承犯行，態度尚佳等一切情狀，分別量處如主文第二項
    所示之刑，並均依刑法第41條第1項前段，諭知易科罰金之
    折算標準。扣案如附表編號1所示之物，為當場賭博之器具
    ；如附表編號2所示之物，為在賭檯處之財物；如附表編號3
    所示之物為兌換籌碼處之財物，業據被告等供承在卷，均應
    依刑法第266條第2項之規定宣告沒收之。扣案如附表編號4
    、5所示之物，均為被告丙○○所有，供被告丙○○及乙○
    ○犯本案犯罪所用之物，業據渠等供明在卷，均依刑法第38
    條第1項第2款規定，宣告沒收。
據上論結，應依刑事訴訟法第369條第1項前段、第364條、第299
條第1項前段，刑法第28條、第266條第1項前段、第2項、第268
條、第41條第1項前段、第38條第1項第2款，中華民國九十六年
罪犯減刑條例第2條第1項第3款、第7條、第9條，判決如主文。
本案經檢察官甲○○到庭執行職務。
中　　華　　民　　國　　96　　年　　10　　月　　23　　日
            刑事第十一庭  審判長法　官  陳  朱  貴
                                法　官  何  志  通
                                法　官  郭  同  奇
上列正本證明與原本無異。
不得上訴。
                                書記官  康  孝  慈
中　　華　　民　　國　　96　　年　　10　　月　　26　　日
附錄論罪科刑法條
刑法第266條：
在公共場所或公眾得出入之場所賭博財物者，處1千元以下罰金
。但以供人暫時娛樂之物為賭者，不在此限。
當場賭博之器具與在賭檯或兌換籌碼處之財物，不問屬於犯人與
否，沒收之。
刑法第268條
意圖營利，供給賭博場所或聚眾賭博者，處3年以下有期徒刑，
得併科3千元以下罰金。
附表：
1.電玩機臺50臺（含電玩主機板50塊）。
2.櫃檯內之賭資現金2,370元。
3.兌換籌碼處即遊藝場廁所內兌換之現金3,600元。
4.監視器主機1臺、監視器鏡頭6個、監視器螢幕1臺。
5.帳冊（寶典）1冊、8A客摸記錄回流表1張。
